臺灣臺南地方法院刑事判決
110年度交易字第1024號
公  訴  人  臺灣臺南地方檢察署檢察官
被      告  劉秉豐



上列被告因公共危險案件，經檢察官提起公訴（110年度偵字第2
0821號），被告於本院準備程序進行中就被訴事實為有罪之陳述
，經本院告知簡式審判程序意旨，並聽取公訴人及被告之意見後
，裁定改依簡式審判程序審理，判決如下：
    主  文
劉秉豐駕駛動力交通工具而吐氣所含酒精濃度達每公升零點二五
毫克以上，累犯，處有期徒刑捌月。
    事實及理由
一、本件係經被告劉秉豐於準備程序為有罪之表示，而經本院裁
    定以簡式審判程序加以審理，依刑事訴訟法第273條之2、第
    159條第2項之規定，不適用傳聞法則有關限制證據能力之相
    關規定；並得依同法第310條之2準用第454條之規定製作略
    式判決書（僅記載「證據名稱」），合先敘明。
二、本案犯罪事實、證據名稱及所犯法條除引用檢察官起訴書之
    記載外（如附件），並於證據部分增列：被告於本院審理時
    之自白（本院卷第33頁）。
三、論罪科刑之理由：
(一)核被告所為，係犯刑法第185條之3第1項第1款之公共危險罪
    。
(二)被告前因公共危險案件，經本院以108年度交易字第849號判
    決判處有期徒刑8月確定，入監執行後，於109年11月4日縮
    短刑期假釋出監，於109年12月15日保護管束期滿，假釋未
    經撤銷，視為執行完畢乙節，有臺灣高等法院被告前案紀錄
    表1份附卷可稽，其於有期徒刑執行完畢後，5年以內故意再
    犯本案有期徒刑以上之罪，為累犯，應依刑法第47條第1項
    之規定加重其刑。至司法院釋字第775號解釋，依解釋文及
    理由之意旨，係指構成累犯者，不分情節，一律加重最低本
    刑，於不符合刑法第59條所定要件之情形下，致生行為人所
    受之刑罰超過其所應負擔罪責之個案，不符罪刑相當原則、
    比例原則。於此範圍內，在修正前，為避免發生上述罪刑不
    相當之情形，法院就該個案應裁量是否加重最低本刑；依此
    ，該解釋係指個案應量處最低法定刑、又無法適用刑法第59
    條在內減輕規定之情形，法院應依此解釋意旨裁量不予加重
    最低本刑（最高法院108年度台上字第338號判決意旨參照）
    。查，本件依被告構成累犯及犯罪之情節，並無上開情事，
    自仍有累犯加重其刑規定之適用，併此敘明。
(三)本院審酌被告於97年間、105年間、106年間各有1次，及108
    年間有2次因酒醉駕車之公共危險案件遭法院判刑確定、執
    行完畢之紀錄，有臺灣高等法院被告前案紀錄表1 份附卷可
    參，素行不佳，詎其猶不知悔改，再度為酒醉駕車之公共危
    險案件行為，為警查獲時所測得之吐氣酒精濃度高達每公升
    0.54毫克，惡性重大，惟念其犯罪後業已坦白承認所為、犯
    後態度良好，且並未造成其他人員、財物之損失，並考量其
    係騎乘機車行駛於市區道路等一切情狀，乃量處如主文所示
    之刑，以資警惕。
四、依刑事訴訟法第299條第1項前段、第273條之1第1項、第310
    條之2、第454條第2項，刑法第185條之3第1項第1款、第47
    條第1項，刑法施行法第1條之1第1項，判決如主文。
五、如不服本判決，應於判決送達後20日內，向本院提出上訴書
    狀。
本案經檢察官粟威穆提起公訴、檢察官紀芊宇到庭執行職務。
中　　華　　民　　國　　110 　年　　11　　月　　30　　日
                    刑事第十一庭  法　官  陳淑勤
以上正本證明與原本無異。
如不服本判決應於收受本判決後20日內向本院提出上訴書狀，並
應敘述具體理由。其未敘述上訴理由者，應於上訴期間屆滿後20
日內向本院補提理由書狀（均須按他造當事人之人數附繕本）「
切勿逕送上級法院」。　　　　　　　　　　
                                  書記官  盧昱蓁
中　　華　　民　　國　　110 　年　　11　　月　　30　　日
附錄：本件論罪科刑法條全文
中華民國刑法第185條之3
駕駛動力交通工具而有下列情形之一者，處2年以下有期徒刑，
得併科20萬元以下罰金：
一、吐氣所含酒精濃度達每公升零點二五毫克或血液中酒精濃度
    達百分之零點零五以上。
二、有前款以外之其他情事足認服用酒類或其他相類之物，致不
    能安全駕駛。
三、服用毒品、麻醉藥品或其他相類之物，致不能安全駕駛。
因而致人於死者，處3年以上10年以下有期徒刑；致重傷者，處1
年以上7年以下有期徒刑。
曾犯本條或陸海空軍刑法第54條之罪，經有罪判決確定或經緩起
訴處分確定，於五年內再犯第1項之罪因而致人於死者，處無期
徒刑或5年以上有期徒刑；致重傷者，處3年以上10年以下有期徒
刑。
【附件】
臺灣臺南地方檢察署檢察官起訴書
                                    110年度偵字第20821號
　　被　　　告　劉秉豐　男　57歲（民國00年0月00日生）
　　　　　　　　　　　　住高雄市○○區○○路000巷00號
　　　　　　　　　　　　居臺南市○區○○路000巷0號
　　　　　　　　　　　　國民身分證統一編號：Z000000000號
上列被告因公共危險案件，業經偵查終結，認應提起公訴，茲將
犯罪事實及證據並所犯法條分敘如下：
　　　　犯罪事實
一、劉秉豐前因公共危險案件，經法院各判處有期徒刑6月、8月
    確定，經入監接續執行後，甫於民國109年12月1日執行完畢。
二、詎劉秉豐猶不知悛悔，於110年9月26日20時許，在臺南市○區
    ○○路000巷0號住處內飲用不詳數量之酒類後，明知吐氣所含
    酒精濃度達每公升0.25毫克以上者，不得駕駛動力交通工具，猶
    基於酒後駕駛動力交通工具之犯意，於翌（27）日7時許，無
    照騎乘車牌號碼000-000號、屬於動力交通工具之普通重型機
    車上路。嗣行經同市安平區健康路3段與健康一街之交岔路口
    時，因行車違規為警攔檢，經警發覺其滿身酒味，乃於該日7
    時34分許，對之施以吐氣酒精濃度測試，測得其吐氣酒精濃度值
    達每公升0.54毫克，始悉上情。
三、案經臺南市政府警察局第四分局報告偵辦。
　　　　證據並所犯法條
一、證據清單暨待證事實
編號 證據名稱 待證事實 1 被告劉秉豐於警詢及偵查中之供述 坦承全部犯罪事實不諱。 2 呼氣酒精濃度測定紀錄表、呼氣酒精測試器檢定 合格證書、舉發違反道路 交通管理事件通知單影 本、證號查詢機車駕駛人 表各1份 全部犯罪事實。 
二、論罪說明：
  ㈠核被告劉秉豐所為，係犯刑法第185條之3第1項第1款之吐氣
    所含酒精濃度達每公升0.25毫克以上而駕駛動力交通工具罪嫌
    。
  ㈡又被告前受有期徒刑執行完畢後，5年以內故意再犯本件有期徒
    刑以上之罪，有本署刑案資料查註紀錄表1紙在卷可稽，為累犯
    ，請依刑法第47條第1項規定加重其刑。
三、依刑事訴訟法第251條第1項提起公訴。
　　此　致
臺灣臺南地方法院
中　　華　　民　　國　 110　　年　　10　　月　　12　　日
　　                          檢察官  粟  威  穆
本件證明與原本無異
中　　華　　民　　國　 110　　年　　10　　月　　15　　日
　　                          書記官  楊  娟  娟
附錄本案所犯法條全文：
中華民國刑法第185條之3
駕駛動力交通工具而有下列情形之一者，處 2 年以下有期徒刑
，得併科 20 萬元以下罰金：
一、吐氣所含酒精濃度達每公升零點二五毫克或血液中酒精濃度
    達百分之零點零五以上。
二、有前款以外之其他情事足認服用酒類或其他相類之物，致不
    能安全駕駛。
三、服用毒品、麻醉藥品或其他相類之物，致不能安全駕駛。
因而致人於死者，處 3 年以上 10 年以下有期徒刑；致重傷者
，處 1 年以上 7 年以下有期徒刑。
曾犯本條或陸海空軍刑法第 54 條之罪，經有罪判決確定或經緩
起訴處分確定，於五年內再犯第 1 項之罪因而致人於死者，處
無期徒刑或 5 年以上有期徒刑；致重傷者，處 3 年以上 10 年
以下有期徒刑。